Inventaris van het archief van de familie Heijning, over de jaren 1713-1986
Nationaal Archief, Den Haag
Collectie 607 Familie Heijning
Heijning
1713-1986
C26148
1.50 meter; 83 inventarisnummers.
Normale geschreven, getypte en gedrukte documenten, geen bijzondere handschriften.
Nationaal Archief, Den Haag
Het archief bevat in- en uitgaande brieven aan en afkomstig van diverse leden van de familie Heyning (1713-1986). Daarnaast enkele dagboeken, tekeningen, kasboeken en reisaantekeningen.
Archiefvorming
Geschiedenis van het archiefbeheer
De verwerving van het archief
Het archief is door schenking verworven.
2.21
Aanwijzingen voor de gebruiker
Openbaarheidsbeperkingen
Volledig openbaar.
Materiële beperkingen
Aanvraaginstructie
Openbare archiefstukken kunnen online worden aangevraagd en gereserveerd. U kunt dit ook via de terminals in de studiezaal van het Nationaal Archief doen. Om te kunnen reserveren dient u de volgende stappen te volgen:
U maakt een profiel aan op www.gahetna.nl, en logt vervolgens in
Via de archiefinventaris (alleen de beschrijvingen met rode nummers) selecteert u het gewenste archiefstuk door op de knop 'Reserveren' te klikken
In het volgende scherm geeft u aan op welke dag u het archiefstuk wilt inzien
Indien u zich bevindt in de studiezaal en een tafelnummer heeft ontvangen kunt u dit nummer vermelden. Als u geen tafelnummer heeft kunt u tafelnummer 777 laten staan
Vervolgens bevestigt u uw reservering door deze te versturen.
Verwant materiaal
Beschikbaarheid van kopieën
Beschrijving van de series en archiefbestanddelen
- Documenten betreffende eerste en tweede generatie aan de Kaap., 1713-1779; 1-2
  . Correspondentie over en kopieën van trouw en doopregisters, notariële akten, locatie plattegronden.
  - Niet gespecificeerd, 1
  - Niet gespecificeerd, 2
- Brieven van Johannes Cornelis Heijning, 4-8-1754, Kaapstad., 1797-1807; 3
  Niet raadpleegbaar
  . Origineel kopieboek.
- Brieven van Johannes Cornelis Heijning, 4-8-1754, Kaapstad., 1808-1810; 4
  . Origineel kopieboek en origineel laatste brief aan zoon Jacob Daniël.
- Brieven van Jacob Daniël Heijning, 24-11-1783, Chinsura, Bengalen., 5-11
  . Originele kopieboeken en enkele later gemaakte kopieën.
  - 1806-1808, 5
  - 1808-1809, 6
  - 1810-1812, 7
  - 1813-1816, 8
  - 1818-1819, 9
  - 1820, 10
  - 1820-1825, 11
- Kasboeken en enkele publikaties van Jacob Daniël Heijning, 24-11-1783, Chinsura, Bengalen., 1815-1817; 12
  Originelen uit Bengalen.
- Kasboek van Jacob Daniël Heijning, 24-11-1783, Chinsura, Bengalen., 1826-1832; 13
  . Originelen uit Amsterdam.
  . Origineel familieoverzicht 1784-1832.
  . Huislocatie Amsterdam.
- Documenten betreffende:, 14
  - Dr. Johannes Cornelis Heijning, 13-3-1808, Chinsura., -
    . Kopiebrief vader J.D.
    . Bij vertrek naar Ediurg in 1824.
    . Diploma / benoemingen van J.C.
    . Huis Zijpe.
  - Petrus Johannes Heijning, 9-8-1817, Chinsura., -
    . Reisaantekeningen P.J.
  - Edward Heijning (vervolg). 1824-1857, -
    . Nillmij publikatie.
- Brieven van / aan Petrus Johannes Marie Heijning, 14-4-1844, Den Helder en Eduard Heijning, 4-10-1845., 1858-1860; 15
  . 36 originele brieven aan / van ouders tijdens Mr. Cornelis periode.
  . Woodbury en Page
  . foto en kwitantie.
  . Publikatie.
- Boedelscheiding van Adelaïde Jacoba II, 27-10-1847, Zijpe., 1927; 16
  . Afschrift van testamenten.
  . Brief van mr. G. Douwes Dekker over 14 miniaturen.
  . Commentaar van Iconografisch Bureau, Den Haag.
- Tekeningen van Adelaïde Jacoba II, 27-10-1847, Zijpe., 17
  . Origineel plus brief van Clara Hora Siccama - Jäger.
- Schoolschriften van Johanna Elisabeth Heijning, 22-3-1849, Zijpe., 18
  . 3 Originelen.
- Documenten betreffende Ir. Johannes Cornelis Heijning, 20-3-1853, Zijpe., 1878-1909; 19
  . Originele benoemingen.
- Dagboeken van Ir. Johannes Cornelis Heijning, 20-3-1853, Zijpe., 1893-1902; 20-21
  . Originelen.
  - Niet gespecificeerd, 20
  - Niet gespecificeerd, 21
- Documenten van Ir. Johannes Cornelis Heijning, 20-3-1853, Zijpe., 22-25
  . Opeare Waterstaat van Nederlands Indië, incl. Waterregeling project Demak.
  - Niet gespecificeerd, 22
  - Niet gespecificeerd, 23
  - Niet gespecificeerd, 24
  - Niet gespecificeerd, 25
- Publikaties betreffende Ir. Johannes Cornelis Heijning, 20-3-1853, Zijpe., 1915; 26
  . Overlijden Ir. J.C. Heijning 27-2-1915.
- Brieven van Geldolph Adriaan de Lange, 3-5-1824, Alkmaar., 1840-1846; 27
  . 6 schriften met 74 kopiebrieven aan zijn ouders.
- Brieven van / aan Sjoerd - Mina - G.A. en familieleden in Alkmaar., 1839-1862; 28-29
  . 59 kopieën plus 2 schriften.
  - Niet gespecificeerd, 28
  - Niet gespecificeerd, 29
- Brieven van Maria Jeanette Tiedeman, 16-3-1798, Amsterdam., 1874-1885; 30
  . 15 originelen + 12 kopieën aan Cornelia Elisabeth de Lange.
- Brieven van Margaretha Louise Wiggers van Kerchem - van den Toorn, 17-12-1832, Goes en Isabelle Petronella Louise Wiggers van Kerchem - Stelling, 28-10-1832, Batavia., 1871-1919; 31
  . 2 tekeningen
  . 8 originelen + schrift met kopieën, aan Cornelia Elisabeth de Lange.
- Brieven van Eduard II, 4-10-1845, Zijpe., 1878-1881; 32
  . 17 originelen aan Cornelia E. de Lange, incl. huwelijksannonce en transportregeling.
- Brieven van Ds. J.A. Schuurman en Johannes Cornelis Heijning, 20-3-1853, Zijpe., 1875-1905; 33
  . 14 originelen aan E. en C.E. Heijning - de Lange
- Brieven van Jannetje Heijning - Swerver, 15-5-1812, VLieland., 1877-1895; 34
  . 52 originelen + schrift met kopieën aan Cornelia Elisabeth Heijning - de Lange.
- Documenten betreffende "Pondok Gedeh"., 35
  . Locatie
  . Geschiedenis
  . Verslag 1887
  . Plantinstructie suiker
- Brieven aan Eduard Heijning, 4-10-1845, Zijpe., 1882-1888; 36
  . 15 originelen. Onder andere benoeming directeur "Pondok Gedeh"landen.
- Brieven van Cornelia Elisabeth Heijning - de Lange, 25-8-1858, Batavia., 1878, 1884 t/m 1888; 37-39
  . 244 originelen. Aan haar ouders, G.A. en M.J.J. de Lange -
  Wiggers van Kerchem.
  . verblijf "Rendeng".
  . verblijf "Pondok Gedeh".
  - Niet gespecificeerd, 37
  - Niet gespecificeerd, 38
  - Niet gespecificeerd, 39
- Brieven aan Geldolph Adriaan de Lange, 3-5-1824, Alkmaar., 1874-1888; 40
  . 41 originelen + schrift met kopieën aan E. en C.E. Heijning - de Lange.
- Documenten betreffende situatie "Pondok Gedeh"., 1886-1888; 41
  . 16 originelen. Brieven van Hr. Van den Bosch
  . doktersattest
  . krant 17 aug. 1888
  . jaarverslag 1887
- Brieven aan Eduard Heijning, 4-10-1845, Zijpe., 1888-1889; 42
  . 21 originelen, incl. beëindiging van het dienstverband.
- Brieven van Jacob Daniël Heijning, 3-4-1837, Den Helder., 1880-1915; 43
  . 38 originelen + 4 schriften. Met kopieën betreffende situatie "Rendeng".
- Brieven van / aan Cornelia Elisabeth II. - de Lange, 25-8-1858, Batavia., 1889-1896; 44
  . Originelen + kopie - schrift.
  . Overlijden E. Heijning 16-12-1889, condoleances.
  . Financiële situatie.
  . relatie tot zwager Jacob Daniël Heijning.
- Documenten betreffende begrafeniskosten, boedelscheiding, weduwepensioen., 1889-1890; 45
- Brieven van Margaretha Jacoba Johanna de Lange - Wiggers v. Kerchem, 4-11-1882, Kampen., 1857-1931; 46
  . 12 originelen aan haar moeder Maria Elisabeth
  Wiggers v. K. - Tiedeman, schoonzuster Wilhelmina
  Christina de Lange - Landskroon en dochter Cornelia Elisabeth
  Heijning - de Lange.
  . 2 schriften met kopieën
- Brieven van Cornelia Elisabeth Heijning - de Lange, 25-8-1858, Batavia., 1879-1881; 47
  . 31 originelen aan Anna Elisabeth Abendanon - de Lange.
- Brieven van Anna Elisabeth Abendanon - de Lange, 19-12-1856, Batavia., 1877-1881; 48
  . 66 originelen aan ouders / zusters.
- Brieven van Cornelia Elisabeth Heijning - de Lange, 25-8-1858, Batavia., 1883-1933; 49
  . 60 originelen aan Mr. Jacques Henry Abendanon en Rosa Manuela Abendanon - Mandri.
- Jeugdherinneringen van Margaretha J.J. Kessler - de Lange, 7-8-1860, Batavia., 1860-1873; 50
  . Vastgelegd in 1908, gekopieerd in 1928.
- Brieven aan Margaretha J.J. Kessler - de Lange, 7-8-1860, Batavia., 1866-1884; 51
  . 15 originelen van grootmoeder M.E. Wiggers v. Kerchem - Tiedeman en tante "Net", Maria Jeanette Tiedeman, 16-3-1793, Amsterdam.
- Brieven van Cornelia Elisabeth Heijning - de Lange, 25-8-1858, Batavia., 1881-1933; 52-53
  . 226 originelen aan Margaretha J.J. Kessler - de Lange.
  - Niet gespecificeerd, 52
  - Niet gespecificeerd, 53
- Brieven van Margaretha J.J. Kessler - de Lange, 7-8-1860, Batavia., 1882-1933; 54
  . 7 originelen aan fam. Heijning. Onder andere bij overlijden van Cornelia Elisabeth Heijning - de Lange ( 7-7-1933).
  . + 2 uitgaven van Kessler - brieven.
- Afscheidswoorden bij het overlijden van Margaretha J.J. Kessler - de Lange., 9 Febr. 1938; 55
- Brieven van Maria Jeanette Bouman / de Lange - de Lange, 20-12-1865, Batavia., 1881-1923; 56
  . 36 originelen aan Cornelia Elisabeth Heijning - de Lange en Ir. Eduard Cornelis Abendanon.
- Brieven van Maria Jeanette Bouman / De Lange - de Lange, 20-12-1865, Batavia., 1883-1890; 57
  . 5 originelen aan Rosita M. Abendanon-Mantri.
- Brieven van Maria Jeanette Bouman / de Lange - de Lange, 20-12-1865, Batavia., 1885-1886; 58
  . 4 originelen aan Cornelia Elisabeth Heijning - de Lange vanuit Brussel en Nice.
- Brieven van Maria Jeanette Bouman / de Lange - de Lange, 20-12-1865, Batavia., 1920; 59
  . 17 originelen vanuit de U.S.A.
- Brief van Hendrik Jan de Lange, 19-8-1886, Alkmaar., 1923; 60
  . Betreffende het overlijden van Maria Jeanette de Lange
  op 7 juli 1923 en de familieverhoudingen.
- Brieven aan Cornelia Elisabeth Heijning - de Lange, 25-8-1858, Batavia., 1867-1933; 61
  . 99 originelen van onder andere Wilhelmina Christina
  de Lange - Landskroon, Theodora Christina Douwes Dekker - Heijning, Anna de Lange en Dolph Kessler.
- Brieven van Cornelia Elisabeth Heijning - de Lange, 25-8-1858, Batavia., 1877-1930; 62
  . 10 originelen aan diversen.
- Documenten betreffende Cornelia Elisabeth Heijning - de Lange, 25-8-1858, Batavia., 63-64
  . Varia, incl. graf op de Algemene Begraafplaats, Kerkhoflaan, Den Haag.
  - Niet gespecificeerd, 63
  - Niet gespecificeerd, 64
- Brieven van:, 65
  - Brieven van Ida Anna Jenneke Heijning - Voigt, 21-3-1881, Haarlem.1903, 1945-1947, -
  - Ir. Geldolph Adriaan Heijning, 10-7-1883, Buitenzorg.1903-1905, -
  - Mr. Johannes Cornelis Heijning, 12-12-1884, Buitenzorg.1912-1947, -
  - Margaretha Eugenia Heijning - Fransen van de Putte, 15-6-1888, Goes.1945-1947, -
    . 25 originelen aan Ir. G.A. en J.K. Heijning - Wilborg, M.J.J. Abendanon - Heijning en C.E. Heijing - de Lange.
    . Afstudeerstellingen.
    . Zuid-Afrikaanse Scheepvaart Mij.
    . Ir. E.C. en M.J.J. Abendanon - Heijning.
- Brieven van Cornelia Elisabeth Heijning - de Lange, 25-8-1858, Batavia., 1903-1933; 66
  . 125 originelen aan Margaretha Jacoba J. Abendanon - Heijning.
- Brieven van Margaretha Jacoba Johanna Abendanon - Heijning, 6-7-1886, Buitenzorg., 1894-1938; 67
  . 90 originelen aan Cornelia E. Heijning - de Lange en Ir. G.A. en J.K. Heijning - Wiborg.
- Brieven van Prof. Ir. Eduard Cornelius Abendanon, 2-12-1878, Pati (Japara)., 1890-1956; 68
  . 130 originelen aan grootouders de Lange - Wiggers van Kerchem, Cornelia Elisabeth Heijning - de Lange en familie.
- Documenten betreffende Prof. Ir. Eduard Cornelius Abendanon, 2-12-1878, Pati (Japara)., 69
  . Varia, incl. Tampoesoes - Pilaar.
- Brieven van Cornelis Theodoor Christiaan Heijning, 27-2-1888, Buitenzorg., 1910-1926; 70
  . 43 originelen aan Cornelia Elisabeth Heijning - de Lange en Maria Hofdijk.
- Documenten betreffende Hofdijk / Laatsman fam., 1879-1919; 71
  . Varia
- Documenten betreffende Maria Hofdijk, 23-2-1891, Maastricht., 72
  . Jeugdherinneringen.
  . Erfenis C. Th. Post.
  . Brief Maria (dienstbode).
- Brieven van Maria Hofdijk, 23-2-1891, Maastricht., 1917-1932; 73
  . 56 originelen aan Cornelia Elisabeth Heijning - de Lange.
- Brieven van Cornelia Elisabeth Heijning - de Lange, 25-8-1853, Batavia., 1924-1933; 74
  . 127 originelen aan Maria Heijning - Hofdijk
- Brieven van Maria Heijning - Hofdijk, 23-2-1891, Maastricht., 1919-1932.; 75
  . 85 originelen aan H.E.L. en E.J. Hofdijk - Laatsman.
- Brieven van Hendrik Willem Lambertus Hofdijk, 26-12-1862, Amsterdam en Elisabeth Johanna Hofdijk - Laatsman, 4-11-1867, Maastricht., 1914-1930; 76
  . 128 originelen aan C. Th. C. en M. Heijning - Hofdijk.
- Brieven van Elisabeth Johanna Hofdijk - Laatsman, 4-11-1867, Maastricht., 1877-1944; 77
  . 28 originelen aan ouders.
  . H.W.L. Hofdijk.
  . Kinderen bij het overlijden van H.W.L. Hofdijk.
  . Oorlogsdagen.
- Documenten betreffende Cornelis Theodoor Christiaan en Maria Heijning - Hofdijk., 1917-1983; 78
  . Familiefeestdagen.
- Documenten betreffende Cornelis Theodoor Christiaan Heijning, 27-2-1888, Buitenzorg., 1899-1962; 79
  . Vertrek naar Indië.
  . Voetbal.
  . Rijkswaterstaat.
  . Oorlog.
  . Rijks Gebouwen Dienst.
  . Ir. D. Rooseurg.
- Documenten betreffende Maria Heijning - Hofdijk, 23-2-1891, Maastricht., 1941-1945; 80-81
  . 5 schriften, oorlogsdagboek + uittreksel ervan, d.d. 1993.
  - Niet gespecificeerd, 80
  - Niet gespecificeerd, 81
- Documenten betreffende Maria Heijning - Hofdijk, 23-2-1891, Maastricht., 82
  . Condoleances bij haar overlijden op 22 juli 1981.
- Documenten betreffende C.Th.C. Heijning, 27-2-1888, Buitenzorg., 1986; 83
  . Condoleances bij diens overlijden op 5 oktober 1986.